臺灣高雄地方法院刑事判決　　　　　　 96年度交訴字第172號
公　訴　人　臺灣高雄地方法院檢察署檢察官
被　　　告　乙○○
上列被告因公共危險等案件，經檢察官提起公訴（96年度偵字第
14345 號、第16242 號），被告於本院準備程序進行中，就被訴
犯罪事實為有罪之陳述，經本院告知簡式審判程序意旨，並聽取
公訴人及被告之意見後，本院合議庭裁定由受命法官獨任依簡式
審判程序審理，判決如下：
    主  文
乙○○犯肇事致人傷害逃逸罪，處有期徒刑陸月，如易科罰金，
以新臺幣壹仟元折算壹日，減為有期徒刑參月，如易科罰金，以
新臺幣壹仟元折算壹日；又服用酒類，不能安全駕駛動力交通工
具而駕駛，處有期徒刑肆月，如易科罰金，以新臺幣壹仟元折算
壹日。應執行有期徒刑陸月，如易科罰金，以新臺幣壹仟元折算
壹日。
    事實及理由
一、本件犯罪事實及證據部分，除證據欄增列：被告乙○○於本
    院審理時之自白外，餘均引用檢察官起訴書之記載（詳如附
    件）。
二、本件被告乙○○所犯為死刑、無期徒刑或最輕本刑為3 年以
    上有期徒刑以外之罪，其於準備程序中就被訴事實為有罪之
    陳述，經法官告知簡式審判程序之旨，並聽取公訴人及被告
    之意見後，依刑事訴訟法第273 條之1 第1 項規定，裁定由
    受命法官獨任進行簡式審判程序，合先敘明。
三、按刑法第185 條之3 規定所謂「不能安全駕駛」，乃抽象危
    險犯，並不以發生具體危險為必要，對於呼氣酒精濃度已達
    每公升0.55毫克（0.55ＭＧ／Ｌ）以上，肇事率為一般正常
    人之10倍，認為已達不能安全駕車之標準，此業經法務部88
    年5 月18日以法88檢字第001669號函告週知。又當人飲酒後
    ，若以呼氣酒精濃度測試器測得之呼氣濃度達到每公升0.5
    毫克時，反應較慢，感覺減低，將影響駕駛；達到每公升0.
    75毫克時，思考與個性行為均會改變；達到每公升1.0 毫克
    時，步態不穩，噁心嘔吐，精神混惑不清晰；達到每公升1.
    5 毫克時，說話不清楚，感覺喪失，視力模糊；達到每公升
    2.0 毫克時，體溫與血糖均降低，肌肉控制差，甚至會導致
    癲癇發作；達到每公升3.5 毫克時，則已經神智不清，反射
    減低，甚至呼吸抑制，亦業據行政院國軍退除役官兵輔導委
    員會臺北榮民總醫院以88年8 月5 日（88）北總內字第2686
    8 號函釋明確。查本件被告呼氣酒精濃度為0.62mg/l，依據
    上開研究報告有關駕駛人酒後駕車行為表現之結論，足認被
    告因飲酒已影響其反應及判斷力，本件事證明確，被告犯行
    洵堪認定，應依法論科。
四、核被告所為，係犯刑法第185 條之4 之肇事致人傷害逃逸罪
    、第185 條之3 之不能安全駕駛動力交通工具罪。又被告所
    犯上開二罪之間，犯意各別，行為互殊，罪名有異，應分論
    併罰之。按犯罪在中華民國96年4 月24日以前者，除中華民
    國96年罪犯減刑條例另有規定外，有期徒刑、拘役或罰金，
    減其刑期或金額二分之一，中華民國96年罪犯減刑條例第2
    條第1 項第3 款定有明文。查本件被告上開於96年1 月9 日
    肇事逃逸罪之犯罪時間，係在中華民國96年4 月24日以前所
    犯，悉合於減刑條件，應依法予以減刑；惟其於96年5 月31
    日所犯公共危險罪，係在中華民國96年4 月24日以後所犯，
    依該條例第5 條規定，不得減刑，附此敘明。爰審酌被告明
    知酒後駕車將致生危害其他用路人交通安全之虞，猶於飲酒
    過量後，已達不能安全駕駛動力交通工具之程度，以及被告
    明知駕車肇事致人受傷，應予實施必要之救護，竟另案再逕
    自逃逸無蹤，惡性非輕，前曾因酒後駕車罪，經緩起訴處分
    ，此有臺灣高等法院被告前案紀錄表在卷，竟再犯本案兩罪
    ，本不宜寬待，惟念及其於犯罪後坦承犯行，並與被害人等
    達成和解，有和解書兩份附卷可參（參本院卷第25、26頁）
    ，是被告有實際行動填補被害人所受損害，尚具有悔改之意
    ，態度尚佳，及考量肇事情節、其犯罪動機、目的等一切情
    狀，爰分別量處如主文所示之刑，並斟酌被告之教育程度、
    經濟狀況等情，諭知易科罰金之折算標準，及定其應執行之
    刑。至檢察官雖具體求刑，認應分別量處被告有期徒刑7 月
    、4 月，然本院審酌上情，認被告以量處如主文所示之刑為
    適當，檢察官求處之刑尚嫌過重，併此敘明。
據上論斷，應依刑事訴訟法第273 條之1 第1 項、第284 條之1
、第299 條第1 項前段，中華民國96年罪犯減刑條例第2 條第1
項第3 款、第7 條第1 項、第2 項、第10條第1 項，刑法第185
條之3 、第185 條之4 、第41條第1 項前段、第51條第5 款，刑
法施行法第1 條之1 ，判決如主文。
本案經檢察官甲○○到庭執行職務。
中　　華　　民　　國　　96　　年　　9 　　月　　12　　日
                  刑事第十庭  法　官　吳金芳
以上正本證明與原本無異。
如不服本判決，應於收受本判決後10日內向本院提出上訴書狀，
其未具體敘述理由者，應於上訴期間屆滿後20日內，向本院補提
上訴理由書狀（須按他造當事人之人數附繕本，勿逕送上級法院
）。
中　　華　　民　　國　　96　　年　　9 　　月　　18　　日
　　　　　　　　　　　        書記官  周美
附錄本判決論罪科刑法條：
中華民國刑法第185條之3
（重大違背義務致交通危險罪）
服用毒品、麻醉藥品、酒類或其他相類之物，不能安全駕駛動力
交通工具而駕駛者，處1 年以下有期徒刑、拘役或3 萬元以下罰
金。
中華民國刑法第185條之4
（肇事遺棄罪）
駕駛動力交通工具肇事，致人死傷而逃逸者，處 6 月以上 5 年
以下有期徒刑。
附件：（5頁）
